# 存在同一控制下企业合并情况下净资产收益率如何计算

提问人：yahmm 时间：2011-02-28 00:47:12
（ 1 ）存在同一控制下企业合情况下净资产收益率的计算 项目
同一控制下企业合并期初净资产 A
同一控制下企业合并期初至合并日净利润 B
同一控制下企业合并合并日至期末净利润 C
同一控制下企业合并期末的净资产 D
合并日次月至期末月份数 E
报告期发生的同一控制下加权平均净资产
F=H-A-B/2+(C/2+D)*E/12 假设不考虑同一控制下企业合情况加权平均净资产为H 扣除非经常损益后加权平均净资产收益率 G=I/F 假设不考虑同一控制下企业合情况下扣除非经常损益后的净利润为I
上述公式是否正确，请指教，特别B栏是应该用期初至合并日净利润还是用期初至期末的净利润
[ 本帖最后由 yahmm 于 2011-2-28 00:50 编辑 ]

回答人：chenyiwei
同一控制下合并中，扣非之前的净资产收益率计算还是比较清楚的，即把合并报表中全部的归属母公司股东净利润除以按《编报规则第 9 号》规定的方法计算的加权平均净资产。其中，如果同一控制下企业合并中合并方以本企业权益工具以外的其他支付方式支付合并对价的，应按该合并对价的账面价值视作对其权益持有者的一项分配，即自合并日之次月起将这部分合并对价减少净资产（类似于计算加权平均净资产时对于股利分配的处理方法）。
扣非之后的非经常性损益，由于同一控制下企业合并中被合并方于合并日前的净利润一律作为非经常性损益，则在计算分母时，合并日之前不把被合并方的净资产纳入，被合并方于合并日的净资产余额自合并日的次月起纳入分母的加权平均计算。